nb: Monteringsgrensesnitt for girspak: Styreklemme 22,2 mm; Styreklemme 23,8–24,2 mm; Styrende 19–21 mm; Direktemontering; Krankrørsklemme 28,6 mm; I-Spec EV; I-Spec II; Integrert bremsehendel; MatchMaker; Trådløs; Annet
el: Διεπαφή τοποθέτησης λεβιέ ταχυτήτων: Σφιγκτήρας τιμονιού 22,2 mm; Σφιγκτήρας τιμονιού 23,8-24,2 mm; Άκρο τιμονιού (bar-end) 19-21 mm; Απευθείας τοποθέτηση; Σφιγκτήρας διαγώνιου σωλήνα 28,6 mm; I-Spec EV; I-Spec II; Ενσωματωμένη μανέτα φρένου; MatchMaker; Ασύρματη; Άλλο
ro-RO: Interfață de montare a schimbătorului de viteze: Clemă de ghidon 22,2 mm; Clemă de ghidon 23,8-24,2 mm; Capăt ghidon 19-21 mm; Montare directă; Clemă pentru țeava inferioară 28,6 mm; I-Spec EV; I-Spec II; Manetă de frână integrată; MatchMaker; Fără fir; Altele
bg-BG: Интерфейс за монтаж на скоростния лост: Скоба за кормило 22,2 мм; Скоба за кормило 23,8 – 24,2 мм; В края на кормилото 19 – 21 мм; Директен монтаж; Скоба за долна тръба 28,6 мм; I-Spec EV; I-Spec II; Вградено лостче за спирачка; MatchMaker; Безжично; Друго
th: ส่วนต่อประสานการติดตั้งตัวเปลี่ยนเกียร์: แคลมป์รัดแฮนด์ 22.2 มม.; แคลมป์รัดแฮนด์ 23.8-24.2 มม.; ปลายแฮนด์ 19-21 มม.; ติดตั้งโดยตรง; แคลมป์รัดท่อล่าง 28.6 มม.; I-Spec EV; I-Spec II; มือเบรกแบบรวม; MatchMaker; ไร้สาย; อื่นๆ
it: Interfaccia di montaggio del cambio: Morsetto da manubrio 22,2 mm; Morsetto da manubrio 23,8-24,2 mm; Estremità manubrio 19-21 mm; Montaggio diretto; Morsetto tubo obliquo 28,6 mm; I-Spec EV; I-Spec II; Leva del freno integrata; MatchMaker; Wireless; Altro
da: Monteringsgrænseflade for gearskifter: Styrklemme 22,2 mm; Styrklemme 23,8-24,2 mm; Styrende 19-21 mm; Direkte montering; Skrårørsklemme 28,6 mm; I-Spec EV; I-Spec II; Integreret bremsegreb; MatchMaker; Trådløs; Andet
pt-PT: Interface de montagem do manípulo de mudanças: Abraçadeira de guiador de 22,2 mm; Abraçadeira de guiador de 23,8-24,2 mm; Extremidade de guiador de 19-21 mm; Montagem direta; Abraçadeira de tubo inferior de 28,6 mm; I-Spec EV; I-Spec II; Manete de travão integrada; MatchMaker; Sem fios; Outro
sk-SK: Rozhranie pre montáž radiacej páky: Objímka na riadidlá 22,2 mm; Objímka na riadidlá 23,8–24,2 mm; Koniec riadidiel 19–21 mm; Priama montáž; Objímka na spodnú rámovú trubku 28,6 mm; I-Spec EV; I-Spec II; Integrovaná brzdová páčka; MatchMaker; Bezdrôtové; Iné
ko: 시프터 장착 인터페이스: 바 클램프 22.2mm; 바 클램프 23.8-24.2mm; 바엔드 19-21mm; 다이렉트 마운트; 다운튜브 클램프 28.6mm; I-Spec EV; I-Spec II; 일체형 브레이크 레버; MatchMaker; 무선; 기타
ja: シフターマウントインターフェース: バークランプ 22.2 mm; バークランプ 23.8-24.2 mm; バーエンド 19-21 mm; ダイレクトマウント; ダウンチューブクランプ 28.6 mm; I-Spec EV; I-Spec II; 一体型ブレーキレバー; MatchMaker; ワイヤレス; その他
es: Interfaz de montaje del mando de cambios: Abrazadera de manillar 22,2 mm; Abrazadera de manillar 23,8-24,2 mm; Extremo de manillar 19-21 mm; Montaje directo; Abrazadera de tubo diagonal 28,6 mm; I-Spec EV; I-Spec II; Palanca de freno integrada; MatchMaker; Inalámbrico; Otro
hr-HR: Sučelje za montažu mjenjača: Stezaljka za upravljač 22,2 mm; Stezaljka za upravljač 23,8 – 24,2 mm; Kraj upravljača 19 – 21 mm; Izravna montaža; Stezaljka za donju cijev okvira 28,6 mm; I-Spec EV; I-Spec II; Integrirana ručica kočnice; MatchMaker; Bežično; Drugo
zh-CN: 变速器安装接口: 车把夹 22.2 毫米; 车把夹 23.8-24.2 毫米; 把端 19-21 毫米; 直装式; 下管夹 28.6 毫米; I-Spec EV; I-Spec II; 一体式刹车杆; MatchMaker; 无线; 其他
lt-LT: Pavarų perjungimo mechanizmo tvirtinimo sąsaja: Vairo spaustukas 22,2 mm; Vairo spaustukas 23,8–24,2 mm; Vairo galas 19–21 mm; Tiesioginis tvirtinimas; Apatinio vamzdžio spaustukas 28,6 mm; I-Spec EV; I-Spec II; Integruota stabdžių svirtis; MatchMaker; Belaidis; Kita
sv: Gränssnitt för montering av växelreglage: Styrklämma 22,2 mm; Styrklämma 23,8–24,2 mm; Styrände 19–21 mm; Direktmontering; Ramrörsklämma 28,6 mm; I-Spec EV; I-Spec II; Integrerat bromshandtag; MatchMaker; Trådlös; Övrigt
fr: Interface de fixation du levier de vitesses: Collier de serrage de guidon 22,2 mm; Collier de serrage de guidon 23,8-24,2 mm; Embout de guidon 19-21 mm; Montage direct; Collier de tube diagonal 28,6 mm; I-Spec EV; I-Spec II; Levier de frein intégré; MatchMaker; Sans fil; Autre
de: Montagehalterung der Schaltung: Lenkerklemme 22,2 mm; Lenkerklemme 23,8-24,2 mm; Lenkerende 19-21 mm; Direct Mount; Unterrohrschelle 28,6 mm; I-Spec EV; I-Spec II; Integrierter Bremshebel; MatchMaker; Kabellos; Sonstige
tr: Vites kolu montaj arayüzü: Gidon kelepçesi 22,2 mm; Gidon kelepçesi 23,8-24,2 mm; Gidon ucu 19-21 mm; Doğrudan montaj; Alt boru kelepçesi 28,6 mm; I-Spec EV; I-Spec II; Entegre fren kolu; MatchMaker; Kablosuz; Diğer
pt-BR: Trocador de marcha, padrão de fixação: Abraçadeira de guidão 22,2 mm; Abraçadeira de guidão 23,8-24,2 mm; Ponta de guidão 19-21 mm; Montagem direta; Abraçadeira no tubo inferior 28,6 mm; I-Spec EV; I-Spec II; Alavanca de freio integrada; MatchMaker; Sem fio; Outros
en: Shifter mounting interface: Bar clamp 22.2 mm; Bar clamp 23.8-24.2 mm; Bar-end 19-21 mm; Direct mount; Downtube clamp 28.6 mm; I-Spec EV; I-Spec II; Integrated brake lever; MatchMaker; Wireless; Other
hu: Váltó rögzítési felülete: Bilincses (22,2 mm); Bilincses (23,8-24,2 mm); Kormányvégi (19-21 mm); Közvetlen rögzítésű (Direct mount); Alsócsöves bilincs (28,6 mm); I-Spec EV; I-Spec II; Fékváltókar; MatchMaker; Vezeték nélküli; Egyéb
cs: Rozhraní pro montáž řadiče: Objímka na řídítka 22,2 mm; Objímka na řídítka 23,8–24,2 mm; Do konce řídítek 19–21 mm; Přímá montáž; Objímka na spodní rámovou trubku 28,6 mm; I-Spec EV; I-Spec II; Integrovaná brzdová páka; MatchMaker; Bezdrátové; Jiné
nl: Montage-interface schakelaar: Stuurklem 22,2 mm; Stuurklem 23,8-24,2 mm; Bar-end 19-21 mm; Direct mount; Klem voor onderbuis 28,6 mm; I-Spec EV; I-Spec II; Geïntegreerde remhendel; MatchMaker; Draadloos; Overig
sl-SI: Vmesnik za montažo prestavne ročice: Objemka za krmilo 22,2 mm; Objemka za krmilo 23,8–24,2 mm; Konec krmila 19–21 mm; Neposredna namestitev; Objemka za spodnjo cev 28,6 mm; I-Spec EV; I-Spec II; Integrirana zavorna ročica; MatchMaker; Brezžično; Drugo
vi: Giao diện gắn bộ đề: Kẹp ghi-đông 22,2 mm; Kẹp ghi-đông 23,8-24,2 mm; Đầu ghi-đông 19-21 mm; Ngàm trực tiếp; Kẹp gióng dưới 28,6 mm; I-Spec EV; I-Spec II; Tay phanh tích hợp; MatchMaker; Không dây; Khác
ru: Интерфейс крепления переключателя: Хомут на руль 22,2 мм; Хомут на руль 23,8–24,2 мм; В торец руля 19–21 мм; Прямое крепление; Хомут на нижнюю трубу 28,6 мм; I-Spec EV; I-Spec II; Интегрированная тормозная ручка; MatchMaker; Беспроводное; Другое
zh-TW: 變速器安裝介面: 車把夾 22.2 mm; 車把夾 23.8-24.2 mm; 尾段 19-21 mm; 直鎖式; 下管夾 28.6 mm; I-Spec EV; I-Spec II; 整合式煞車把手; MatchMaker; 無線; 其他
fi: Vaihteenvalitsimen asennusliittymä: Tankokiinnike 22,2 mm; Tankokiinnike 23,8–24,2 mm; Tangonpää 19–21 mm; Suorakiinnitys; Viistoputken kiinnike 28,6 mm; I-Spec EV; I-Spec II; Integroitu jarrukahva; MatchMaker; Langaton; Muu
pl: Technika montażu manetki: Obejma kierownicy 22,2 mm; Obejma kierownicy 23,8–24,2 mm; Końcówka kierownicy 19–21 mm; Montaż bezpośredni (Direct mount); Obejma rury dolnej 28,6 mm; I-Spec EV; I-Spec II; Zintegrowana z klamką hamulca; MatchMaker; Bezprzewodowa; Inne